【裁判字號】    95,簡上,759
【裁判日期】    950927
【裁判案由】    電子遊戲場業管理條例
【裁判全文】
臺灣高雄地方法院刑事判決             95年度簡上字第759號
上  訴  人
即  被  告  甲○○
上列上訴人因賭博等案件，不服臺灣高雄地方法院高雄簡易庭民
國95年4 月14日95年度簡字第2251號第一審簡易判決（聲請簡易
判決處刑書案號：臺灣高雄地方法院檢察署95年度偵字第6341號
），提起上訴，本院判決如下：
    主  文
原判決關於甲○○部分撤銷。
甲○○共同違反未依電子遊戲場業管理條例之規定辦理營利事業
登記，不得經營電子遊戲場業之規定，處有期徒刑月，如易科
罰金，以佰元即新台幣玖佰元折算壹日。緩刑貳年。扣案之電
子遊戲機「網豹BAR 」貳台、硬幣拾枚（合計新臺幣壹佰元），
均沒收。
    事  實
一、甲○○明知由李進坤（由本院95年度易字第95號併案審理）
    於民國95年2 月17日向歐麗頂下位於高雄市三民區○○○ 路
    469 號1 樓之「旺旺來便利超商」並未依電子遊戲場業管理
    條例之規定辦理營利事業登記，不得經營電子遊戲場業，竟
    以月薪新台幣（下同）18,000元之代價受僱於李進坤，擔任
    「旺旺來超商」之店員，而與李進坤共同基於違法經營電子
    遊戲場業及利用電子遊戲機從事賭博之犯意，自是日起，由
    李進坤在上揭公眾得出入之「旺旺來超商」擺放名稱為「網
    豹BAR 」之電子遊戲機2 台，供不特定人打玩兼賭博財物，
    甲○○則負責兌換硬幣（零錢）予顧客投幣打玩電子遊戲機
    及將機台內之分數換成現金交予顧客。其賭博之方式為：顧
    客每將10硬幣投入機台內得開啟10分，再按每1 機台之規則
    從事遊戲，遊戲過程中顧客有機會贏得分數，倘顧客不欲繼
    續打玩時，則可依機台內尚存之分數再換回代幣或相同比例
    之現金，即贏得之積分得依1 比1 之比率換算，故當顧客依
    所贏得之分數而換得之現金多於兌換代幣時支出之現金時，
    顧客即因此而贏得財物；反之，顧客兌換代幣時所支出之現
    金即由機具沒入，即由李進坤贏得，以此不確定之或然率決
    定財物之得喪。嗣於95年2 月19日17時許，簡正樑基於賭博
    之犯意（所涉賭博犯行業經本院以95年度簡字第2251號判決
    罰金1,000 元確定）在該超商打玩「網豹BAR 」機台完畢，
    向甲○○表示欲將機台內之分數100 分洗分，兌換成100 元
    現金，由甲○○洗分後，交付100 元現金予簡正樑後，隨即
    為在現場佯裝顧客之員警當場查獲，並扣得上開電子遊戲機
    共2 台、機內代幣10枚及甲○○甫交予簡正樑收受之現金
    100 元。
二、案經高雄市政府警察局三民第二分局報告臺灣高雄地方法院
    檢察署檢察官偵查並聲請簡易判決處刑。
    理  由
壹、證據能力
一、按被告以外之人於審判外之言詞或書面陳述，除法律有規定
    者外，不得作為證據，刑事訴訟法第159條第1項定有明文。
    又按被告以外之人於偵查中向檢察官所為之陳述，除顯有不
    可信之情況者外，得為證據，刑事訴訟法第159條之1第2項
    定有明文。經查，證人簡正樑、丙○○於偵查中經具結之證
    述，被告於本院行準備程序時，均明確表示對於證據能力無
    意見等語（見本院卷95年8 月30日準備程序筆錄），且當事
    人未於本院審理過程中聲明異議，爭執其證據能力。是本院
    審酌前開證據作成時之情況均屬正常，並未有顯不可信之情
    況，且與本案相關之待證事實具有關連性，認適當作為證據
    ，依前開刑事訴訟法第15 9條之1 第2 項之規定，認上開證
    據均具有證據能力。
二、又按被告以外之人於審判外之陳述，雖不符前4條之規定，
    而經當事人於審判程序同意作為證據，法院審酌該言詞陳述
    或書面陳述作成時之情況，認為適當者，亦得為證據，刑事
    訴訟法第159 條之5 第1 項定有明文。立法意旨在於傳聞證
    據未經當事人之反對詰問予以核實，原則上先予排除，惟若
    當事人已放棄詰問或未聲明異議，基於證據資料愈豐富，愈
    有助於真實發現之理念，且強化言詞辯論主義，法院自可承
    認該傳聞證據例外擁有證據能力。經查，證人簡正樑、同案
    被告李進坤於警詢及偵查中未具結之陳述部分，雖均係被告
    以外之人於審判外之陳述，性質上屬傳聞證據，惟經當事人
    於本院行準備程序時，均明確表示同意作為證據等語（見本
    院卷95年8 月30日準備程序筆錄），且當事人就搜索扣押筆
    錄、扣押物品目錄表、讓渡書影本各1 份、監視錄影帶翻拍
    照片4 幀等，亦均同意作為證據。本院復審酌該言詞陳述或
    書面陳述作成時之情況均屬正常，並未有顯不可信之情況，
    且與本案相關之待證事實具有關連性，認適當作為證據，依
    前開刑事訴訟法第159 條之5 第1 項之規定，認上開證據均
    具有證據能力。
貳、實體事項：
一、訊據被告固坦承自94年2 月間起受僱而擔任「旺旺來超商」
    店員，月薪18000 元，李進坤自前任店主接手經營該店後，
    自95年2 月17日起李進坤在店裡擺放電子遊戲機供顧客打玩
    ，查獲當日確有顧客簡正樑在場等事實，惟均否認有何違反
    電子遊戲場業管理條例及賭博等犯行，辯稱：店內擺放機台
    並非電子遊戲機，且係受僱於李進坤，僅負責店內收銀，並
    不知道機台是否有獲得核准擺放，且店內機台打玩後並不能
    兌換現金，亦未幫客人簡正樑洗分兌換現金云云，經查：
  (一)按電子遊戲場業管理條例第4 條第1 項規定之電子遊戲機，
    係指利用電、電子、電腦、機械或其他類似方式操縱，以產
    生或顯示聲光影像、圖案、動作之遊樂機具，或利用上述方
    式操縱鋼珠或鋼片發射之遊樂機具。經查，
  1.同案被告李進坤擺設之電子遊戲機臺，設置有投幣孔裝置，
    鍵盤上貼有電玩專用貼紙，且該等電腦機具均有特定遊戲專
    用之界面卡之事實，有扣案之電腦機具照片及扣押物品目錄
    表在卷可查（見警卷第21頁）。是觀諸扣案電腦機具之設置
    情形，其與一般之個人電腦儲存或自網際網路上擷取聲光影
    像、圖案、動作之遊戲，僅具有附屬功能之作用，顯屬不同
    。且電腦內有遊戲軟體，倘投以硬幣，即可以該電腦操縱以
    產生聲光、影像等，是以本案被告所擺放之改裝電腦遊戲機
    ，其性質實與電子遊戲機無異。
  2.又現今電腦功能大增，另增加各式遊戲軟体或利用網路連結
    遊戲，已非難事，商家若利用個人電腦以網路連線或單機方
    式，若提供遊戲〔如麻將、賽馬、水果或非屬電子遊戲變異
    体之娛樂類機〕，因與經濟部所評分鑑通過之電子遊戲機性
    質相符，並因此營利〔計次收費〕，即涉違反電子遊戲場業
    管理條例，有經濟部商業司95年2 月27日經商字第950240
    4010號函文可資參照。參諸前揭說明，本案同案被告李進坤
    所擺放之改裝電腦遊戲機，其性質實與「娛樂類」電子遊戲
    機無異，而應屬電子遊戲場業管理條例規範之範疇。
  3.至電子遊戲場業管理條例所稱電子遊戲場業，係指設置電子
    遊戲機供不特定人益智娛樂之營利事業 (電子遊戲場業管理
    條例第3 條)。 另所謂電子遊戲機，則指利用電、電子、電
    腦、機械或其他類似方式操縱，以產生或顯示聲光影像、圖
    案、動作之遊樂機具，或利用上述方式操縱鋼珠或鋼片發射
    之遊樂機具 (同條例第4 條第1 項)， 再對照同條例笫6 條
    之規定觀之，該條例第4 條所規定之「電腦」之文意，自與
    坊間販售含有主機、螢幕、鍵盤、音效卡等之個人電腦有間
    ，亦即本條例所規範者，應指利用電腦原理及相關電腦配件
    所設計及裝置可以產生或顯示聲光影像、圖案、動作之有固
    定程式軟體及主機板之專用遊樂機具而言。至一般之個人電
    腦雖亦可儲存或自網際網路上擷取聲光影像、圖案、動作之
    遊戲，並供人下載使用，惟此僅係具備多重功能之現代個人
    電腦之附屬功能之一，顯非屬電子遊戲場業管理條例所規範
    之利用電腦操縱，以產生或顯示聲光影像、圖案、動作之專
    用遊樂機具，否則市售個人電腦之製造、進口或軟體設計廠
    商，於製造或進口前，就其軟體，豈非均應依該條例第6 條
    規定，向中央主管機關申請核發評鑑分類文件，並於出廠或
    進口時，向中央主管機關申請查驗，合格者，始發給機具類
    別標示證，此顯與市售個人電腦之製造、進口或軟體設計之
    現況不合，當非該條例立法之本旨。然查，本案被告將其上
    開所擺設之電腦遊戲機，設置有投幣孔裝置，提供遊戲，供
    不特定人娛樂，並因此營利，且上開電腦鍵盤上並貼有專用
    之貼紙，而專門提供遊戲使用，致鍵盤按鍵上之注音、英文
    字、輸入法之字根或數字已被遮蓋，而極難輸入文字，顯無
    從為檔案資料編輯、上網聊天、寄發E-mail信件等電腦主要
    功能。是被告顯已將原具備多重功能之現代個人電腦，改裝
    為主要目的為提供聲光、影像、圖案等遊戲軟體所用之遊戲
    機臺，而與電子遊戲機性質相符。
  4.再本件查獲之「網豹BAR 」2 台機檯，外觀雖係電腦（含螢
    幕、主機即硬碟、鍵盤等）型態，然據證人即當場查獲之客
    人簡正樑於警詢證稱及於偵查中結證稱：伊當時所把玩之機
    臺，必須以10元硬幣投入機台顯示10分後即可打玩，押螢幕
    上圖案，押中圖案可增加分數，沒有押中則沒有分數，押住
    是以1 比1 方式，押中不同圖案有不同賠率等語（見警卷第
    8 至9 頁、偵卷第21至22頁）。足見其當時所把玩之機檯具
    有射倖性及轉押注、得分等特性，供不特定人娛樂，上開機
    檯之遊戲內容與電子遊戲機性質相符，依經濟部95年3 月2
    日經商字第0950 240439 0 號函意旨，應屬「電子遊戲機」
    無誤，自應依電子遊戲場業管理條例之規定辦理營利事業登
    記證。
  5.從而，被告辯稱本件扣案之機台並非屬電子遊戲場業管理之
    電子遊戲機云云，自非可採。
  (二)按電子遊戲場業管理條例第11條第1 項規定，電子遊戲場業
    於申請營利事業登記時，除應依相關法令辦理外，應向直轄
    巿、縣（巿）主管機關申請核發營利事業登記證及營業級別
    證，並辦理下列事項之登記：一營業級別、二機具類別、三
    營業場所管理人、四營業場所之地址。故設置以電腦方式操
    縱，產生或顯示聲光影像、圖案、動作之電子遊戲機，供不
    特定人為益智或娛樂類遊戲之營利事業（同條例第3 條、第
    4 條參照），應依前開規定辦理營利事業登記，未依該條例
    辦理營利事業登記者，依同條例第15條之規定，即不得經營
    電子場業。又按電子遊戲場業管理條例第15條雖僅規定：「
    未依本條例規定辦理營利事業登記者，不得經營電子遊戲場
    業」，惟對照同條例第16條「非電子遊戲場業之其他營利事
    業，不得就其營業場所，供『他人』設置電子遊戲機營業」
    之規定，顯見具有較高違法性之「非電子遊戲場業之其他營
    利事業，未經許可『自行』設置電子遊戲機營業」，亦應不
    在容許之列，而同受該條例第15條規範。因此，不論非電子
    遊戲場業之其他營利事業之規模大小，或是否以擺設電子遊
    戲機供不特定人打玩為其主要營業項目，均非所問，此觀該
    條例第15條規定之立法意旨係「為健全電子遊戲場之營業秩
    序」自明。從而，任何人未依該條例規定辦理電子遊戲場業
    之營利事業登記者，除不得經營電子遊戲場業外，亦不得在
    騎樓、走道、寺廟、補習班等場所，自行設置電子遊戲機營
    業，且雖已依電子遊戲場業管理條例相關規定辦理營利事業
    登記，然若有遷址情事，仍須辦理營業場所地址變更登記，
    此不啻為電子遊戲場業管理條例第15條之規定所欲揭櫫之真
    正意旨，經濟部89年3 月7 日經（89）商字第89005521號函
    亦同此認定。同案被告李進坤係「旺旺來超商」之實際負責
    人，其超商未曾經得電子遊戲之營業許可，擺放上開電腦遊
    戲機等情，業據同案被告李進坤於本院審理時陳述明確，並
    參以查獲當時2 檯電腦遊戲機均屬開機狀態，且擺放在超商
    賣場內，均有查獲現場照片2 張可資佐證，揆諸前述說明，
    同案被告李進坤於「旺旺來超商」擺放上開機臺，確屬經營
    電子遊戲場業無誤。至於被告在該超商內擔任店員職務，對
    於上情，實難委為不知，故其所辯，不知機台是否有獲得核
    准擺放云云，不足採信。
  (三)由證人簡正樑於警詢證稱及於偵查中結證稱：伊當時所把玩
    之機臺，必須以10元硬幣投入機台顯示10分後即可打玩，押
    螢幕上圖案，押中圖案可增加分數，沒有押中則沒有分數，
    押住是以1 比1 方式，押中不同圖案有不同賠率等語（見警
    卷第8 至9 頁、偵卷第21至22頁）。足見其當時所把玩之機
    檯具具有有射倖性。至於證人簡正樑於警詢、偵查中固然一
    再否認打玩之分數可以洗分及兌換現金云云。惟證人即查獲
    本件之高雄市政府警察局三民第二分局警員丙○○於偵查及
    本院審理中均結證稱：查獲當日進入店內時有顧客簡正樑同
    時打玩2 台機台，見伊進去，就表示讓1 部機台給伊玩，當
    時該部機台內尚有打玩所得之分數100 分，簡正樑就向被告
    表示要洗分，被告手裡握著東西走過來並蹲下按鈕洗分後離
    開，隨後即見簡正樑手裡握東西放入上衣左口袋，伊要求簡
    正樑拿出口袋內之物，簡正樑不肯，伊逕行搜索後，取出該
    口袋內之100 元紙鈔，而且，查獲前1 日，伊亦有至「旺旺
    來超商」打玩機台，得分1700分，洗分後兌換得1700元等語
    （見偵卷第22至23頁、本院95年9 月13日審理筆錄）。核其
    前後2 次所證，均屬一致，足認「旺旺來超商」內擺放之機
    台，確可打玩洗分後，兌換現金，且被告確實亦有將簡正樑
    打玩得之分數洗分後兌換現金給簡正樑。基上，益見同案被
    告李進坤所擺放供顧客之機檯具有射倖性，係屬賭博機檯無
    誤。是以，同案被告李進坤以超商賣場擺設上開機檯，並僱
    用被告為客人洗分換錢，而機檯擺放位置與賣場並無區隔，
    其與係基於在公眾得出入之場所與不特定人透過機檯賭博財
    物之意思，擺放上開機檯以前述方式，與不特定人對賭財物
    應可認定。被告辯稱店內機台打玩後並不能兌換現金，亦未
    幫客人簡正樑洗分兌換現金云云，實無足採。
  (四)綜上所述，被告以前揭情詞置辯，顯無足採。其知悉扣案賭
    博性電腦遊戲機檯，係未經許可經營電子遊戲場業，且在公
    眾得出入之「旺旺來超商」擺放具有賭博性電腦遊戲機台，
    並開機營業，且為不特定之打玩顧客洗分兌換現金等事實，
    應堪認定。本件事證已臻明確，應依法論科。
二、論罪科刑
  (一)查被告行為後，如附表所示之相關法律均業經變更，並俱於
    95年7 月1 日施行。又刑法施行法增訂第1 條之1 前段規定
    ：中華民國94年1 月7 日刑法修正施行後，刑法分則編所定
    罰金之貨幣單位為新臺幣。94年1 月7 日刑法修正時，刑法
    分則編未修正之條文定有罰金者，自94年1 月7 日刑法修正
    施行後，就其所定數額提高為30倍。」，於95年6 月14日公
    布。經比較新舊法，行為後之法律並非較有利於行為人，仍
    應適用行為時法。
  (二)又被告行為時，刑法第267條之常業賭博罪名尚未刪除，依
    當時實務見解，刑法上之常業犯，與電子遊戲場業管理條例
    第15條、第22條之經營電子遊戲場業行為，均係反覆以同種
    類行為為目的之社會活動職業行為，是故未依規定登記而違
    法經營電子遊戲場業者，苟係設置賭博性電子遊戲機為其經
    營手段，因而併涉賭博犯行，按諸現行法律規定，自應論以
    刑法第267條之常業賭博罪名，優先於同法第266條第1項前
    段規定而為適用。惟被告行為後，95年7 月1 日修正施行之
    刑法，已刪除第267 條常業賭博罪之規定，本件被告所犯本
    罪之時間在刑法修正施行前，而當時常業賭博罪，其法定本
    刑為2 年以下有期徒刑，得併科1,000 元以下罰金，刑法修
    正後，雖因常業犯已經刪除，應將所犯賭博罪分論併罰，然
    刑法第266 條第1 項前段賭博罪法定最高本刑為罰金刑，合
    併計算結果，較原常業犯之法定刑為輕，依刑法第2 條第1
    項之規定比較結果，應適用較輕之行為時刑法第266 條第1
    項前段而論以賭博罪。
  (三)核被告所為，係犯行為時刑法第266 條第1 項前段之賭博罪
    及電子遊戲場業管理條例第22條、第15條之罪。
  (四)又被告行為後，修正後之刑法刪除第55條關於牽連犯之規定
    如附表所示。本件被告所犯上開刑法第266 條第1 項前段之
    賭博罪、電子遊戲場業管理條例第22條、第15條之罪具有牽
    連犯之關係，依修正前即行為時之規定，應從一重之電子遊
    戲場業管理條例第22條之罪處斷；依修正後之刑法既已刪除
    牽連犯之規定，則所犯上述各罪應依數罪併罰之規定分論併
    罰。比較新舊法之規定，修正後之規定並非較有利於被告，
    依刑法第2 條第1 項之規定，應適用行為時之法律，即適用
    修正前刑法第55條牽連犯之規定，從一重之電子遊戲場業管
    理條例第22條之罪處斷。又被告與同案被告李進坤間，就上
    開犯行有犯意聯絡及行為分擔，均為共同正犯（被告行為後
    ，刑法第28條之規定，固於94年1 月7 日修正，94年2 月2
    日公布，並於95年7 月1 日施行，惟因該條新舊規定僅係文
    字修正，將「實施」2 字改為「實行」，就本案而言，並不
    影響適用範圍及刑罰之法律效果，是不論依修正前之刑法第
    28條或修正後之同法第28條之規定，被告與同案被告李進坤
    均構成共同正犯，對被告而言並無有利或不利之情形，自不
    生新舊法比較之問題）。
三、撤銷改判及科刑之理由：原審據以論罪科刑，固非無據，惟
    查：
  (一)刑法第266 條第1 項法定刑定有罰金，被告行為後，刑法施
    行法增訂第1 條之1 前段規定：中華民國94年1 月7 日刑法
    修正施行後，刑法分則編所定罰金之貨幣單位為新臺幣。94
    年1 月7 日刑法修正時，刑法分則編未修正之條文定有罰金
    者，自94年1 月7 日刑法修正施行後，就其所定數額提高為
    30倍。」，於95年6 月14日公布，原審未及比較適用，尚有
    未洽。又原審判決主文宣告被告緩刑2 年，然理由記載緩刑
    3 年，其主文與理由即有矛盾，亦有未當。至被告以店內擺
    放機台並非電子遊戲機，且係受僱於同案被告李進坤，僅負
    責店內收銀，並不知道機台是否有獲得核准擺放，且店內機
    台打玩後並不能兌換現金，亦未幫客人簡正樑洗分兌換現金
    云云，為上訴理由，固屬無據，已於前述。惟原審判決既有
    上開可議之處，自應由本院予以撤銷改判。
  (二)被告行為時，刑法第267 條之常業賭博罪名尚未刪除，依當
    時實務見解，刑法上之常業犯，與電子遊戲場業管理條例第
    15條、第22條之經營電子遊戲場業行為，均係反覆以同種類
    行為為目的之社會活動職業行為，是故未依規定登記而違法
    經營電子遊戲場業者，苟係設置賭博性電子遊戲機為其經營
    手段，因而併涉賭博犯行，按諸現行法律規定，自應論以刑
    法第267 條之常業賭博罪名，優先於同法第266 條第1 項前
    段規定而為適用。惟被告行為後，95年7 月1 日修正施行之
    刑法，已刪除第267 條常業賭博罪之規定，原審亦未及比較
    適用，亦有未洽。至於行為後，法律有變更者，依修正前刑
    法第2 條第1 項之規定，以適用裁判時法為原則，如行為時
    法有利於行為人，則例外適用行為時法; 依修正後刑法第2
    條第1 項規定，以適用行為時法為原則，惟如裁判時法有利
    於行為人，則例外的適用裁判時法。以往實務見解，認原判
    決未及比較適用新舊法時，上訴後，雖比較結果以舊法有利
    於行為人，而原判決別無其他撤銷事由，仍應由本院以此為
    由撤銷改判。惟修正後之規定係以適用行為時法為原則，因
    此原判決雖未及比較適用，然上訴本院後，經比較新舊法，
    行為後之法律並非較有利於行為人，仍應適用行為時法即修
    正前刑法第55條、第56條，則原判決適用行為時法即無不當
    ，此部分自不構成撤銷之事由。
  (三)本院審酌被告因同案被告李進坤未經主管機關許可，擅自在
    「旺旺來超商」擺設電子遊戲機台，竟受僱於同案被告李進
    坤，惟事實欄一、所述之行為，有損主管機關對於電子遊戲
    場業之管理，且在公眾得出入之場所賭博，業已破壞社會善
    良風俗，又犯後否認犯行，態度非佳；惟參酌被告未曾受有
    期徒刑以上刑之宣告，有臺灣高等法院被告全國前案紀錄表
    1 份在卷可稽，素行尚可，且係受僱於他人，擺設機具時間
    不長，數量非多，規模不大等一切情狀，量處如主文所示之
    刑，並據以諭知易科罰金之折算標準，以示懲儆。末查，被
    告前未曾受有期徒刑以上刑之宣告，有臺灣高雄地方法院檢
    察署刑案資料查註紀錄表、臺灣高等法院被告前案紀錄表各
    1 份附卷可稽，其素行尚可，且念及其係受僱於他人擔任店
    員，對於決定店內事務之可能性薄弱，本院認對其所宣告之
    刑以暫不執行為適當，依刑法第74條第1 項第1 款併予宣告
    緩刑2 年，以啟自新（依最高法院95年度第8 次刑事庭會議
    決議第7 點，新法施行後緩刑之宣告，應適用新法第74條之
    規定）。另本院斟酌被告前揭犯行，認並無對被告所諭之緩
    刑附加條件之必要，併此敘明。
四、扣案電子遊戲機「網豹BAR 」2 台（均含IC板）、硬幣10枚
    （合計100 元）均係當場之賭博器具，應依刑法第266 條第
    2 項規定宣告沒收。至扣案之100 元，係賭客簡正樑洗分後
    向被告兌換之現金，已交付予簡正樑收執，且非在賭檯或兌
    換籌碼處之財物，即屬賭客簡正樑因賭博犯罪所得之物，應
    於賭客簡正樑所涉犯之賭博案件中另行沒收。又簡正樑部分
    未經上訴，業經確定，附此敘明。
據上論斷，應依刑事訴訟法第455 條之1 第1 項、第3 項、第36
9 條第1 項、第364 條、第299 條第1 項前段，電子遊戲場業管
理條例第22條，刑法第2 條第1 項、第11條前段、第28條、第26
6 條第1 項前段、第2 項、修正前第55條、修正前刑法第41條第
1 項前段、第74條第1 項第1 款，罰金罰鍰提高標準條例第1 條
前段、修正前第2 條，現行法規所定貨幣單位折算新台幣條例第
2 條，判決如主文。
本案經檢察官乙○○到庭執行職務。
中    華    民    國    95    年    9     月    27    日
                  刑事第十五庭  審判長法  官
                                      法  官
                                      法  官
以上正本證明與原本無異。
如不服本判決，應於判決送達後10日內，向本院提出上訴狀。
中    華    民    國    95    年    9     月    27    日
                                書記官
附錄本判決論罪科刑法條：
電子遊戲場業管理條例第22條
違反第15條規定者，處行為人1 年以下有期徒刑、拘役或科或併
科新台幣50萬元以上250 萬元以下罰金。
中華民國刑法第266 條（普通賭博罪與沒收物）
在公共場所或公眾得出入之場所賭博財物者，處1 千元以下罰金
。但以供人暫時娛樂之物為賭者，不在此限。
當場賭博之器具與在賭檯或兌換籌碼處之財物，不問屬於犯人與
否，沒收之。
 附表：
┌──────┬─────────────┬─────────────┬───────┬────┐
│相關變更條文│行為時法（下稱舊法）之內容│裁判時法（下稱新法）之內容│比  較  理  由│備    註│
├──────┼─────────────┼─────────────┼───────┼────┤
│【罰金刑貨幣│依法律應處罰金、罰鍰者，就│中華民國94年1 月7 日法修正│刑法之貨幣單位│經依現行│
│單位之變更】│其原定數額得提高為2 倍至10│施行後，刑法分則編所定罰金│由「元（指銀元│法規所定│
│罰金罰鍰提高│倍（刑法乃係定明10倍）。第│之貨幣單位為新臺幣。94年1 │）」變更為「新│貨幣單位│
│標準條例第1 │1 條所定得提高倍數之規定，│月7 日刑法修正時，刑法分則│臺幣」，且刑法│折算新臺│
│條前段、第5 │於本條例修正後制定之法律，│編未修正之條文定有罰金者，│分則之罰金數額│幣條例第│
│條→刑法施行│不適用之；本條例修正前公布│自94年1 月7 日刑法修正施行│，亦視該分則先│2 條之規│
│法第1 之1 條│之法律，於本條例修正後修正│後，就其所定數額提高為30倍│前曾修正與否，│定折算後│
│第1 項、第2 │其罰金罰鍰數額或法律經全部│。但72年6 月26日至94年1 月│而分別提高3 或│等值，是│
│項          │修正而其罰金罰鍰數額未予變│7 日新增或修正之條文，就其│30倍。        │以新法並│
│            │更者，亦同。              │所定數額提高為3 倍。      │              │未較有利│
├──────┼─────────────┼─────────────┼───────┼────┤
│刑法第33條第│罰金：（銀元）1 元以上。  │罰金：新臺幣1000元以上，以│罰金刑之下限，│舊法有利│
│5 款：罰金刑│                          │百元計算之。              │由銀元10元（依│        │
│下限變更    │                          │                          │前述，也提高10│        │
│            │                          │                          │倍）即新臺幣30│        │
│            │                          │                          │元，提高為新臺│        │
│            │                          │                          │幣1000元      │        │
├──────┼─────────────┼─────────────┼───────┼────┤
│【易科罰金折│犯最重本刑為5 年以下有期徒│犯最重本刑為5 年以下有期徒│易科罰金折算標│舊法有利│
│算標準變更】│刑以下之刑之罪，而受6 個月│刑以下之刑之罪，而受6 個月│準由銀元300 元│        │
│修正前刑法第│以下有期徒刑或拘役之宣告…│以下有期徒刑或拘役之宣告者│即新臺幣900 元│        │
│41條第1 項前│得以（銀元，下同）1 元以上│，得以新臺幣1000元、2000元│，提高為以新臺│        │
│段、修正前罰│3 元以下折算1 日，易科罰金│或3000元折算1 日，易科罰金│幣1000元、2000│        │
│金罰鍰提高標│。依刑法第41條易科罰金…就│。                        │元或3000元折算│        │
│準條例第2 條│其原定數額提高為100 倍折算│                          │1 日。        │        │
│→現行刑法第│1 日；法律所定罰金數額未依│                          │              │        │
│41條第1 項前│本條例提高倍數，或其處罰法│                          │              │        │
│段          │條無罰金刑之規定者，亦同。│                          │              │        │
├──────┼─────────────┼─────────────┼───────┼────┤
│ 【牽連犯】 │第55條後段：犯一罪而其方法│（刪除）                  │新法刪除牽連犯│被告違法│
│            │或結果之行為犯他罪名者，從│                          │之規定        │經營電子│
│            │一重處斷。                │                          │              │遊戲場業│
│            │                          │                          │              │及常業賭│
│            │                          │                          │              │博犯行，│
│            │                          │                          │              │依新法須│
│            │                          │                          │              │分論併罰│
│            │                          │                          │              │，依舊法│
│            │                          │                          │              │則僅從一│
│            │                          │                          │              │重論處，│
│            │                          │                          │              │是舊法有│
│            │                          │                          │              │利。    │
└──────┴─────────────┴─────────────┴───────┴────┘


司法院資訊處製作；財團法人民間司法改革基金會備份。
